【裁判字號】    98,審易,782
【裁判日期】    980421
【裁判案由】    竊盜
【裁判全文】
臺灣高雄地方法院刑事判決             98年度審易字第782號
公  訴  人  臺灣高雄地方法院檢察署檢察官
被      告  丁○○
上列被告因竊盜案件，經檢察官提起公訴（98年度偵字第3474號
、第3479號、第4242號、第4316號、第4368號），被告就被訴事
實為有罪之陳述，經本院告知簡式審判程序之旨，並聽取被告與
公訴人之意見後，本院裁定進行簡式審判程序，判決如下：
    主  文
丁○○犯竊盜罪，累犯，處有期徒刑肆月。又犯竊盜罪，累犯，
處有期徒刑參月。又犯竊盜罪，參罪，均累犯，各處有期徒刑肆
月。應執行有期徒刑壹年貳月。
    事  實
一、丁○○前於民國92年及93年間，因施用毒品與竊盜等案件，
    經臺灣高等法院高雄分院以93年度上訴字第286 號、本院以
    93年度訴字第2541號、94年度易字第67號、臺灣臺南地方法
    院以93年度簡字第1338號，各判處有期徒刑1 年、11月、4
    月、5 月、3 月，嗣經裁定定應執行刑有期徒刑2 年8 月，
    於95年5 月11日假釋出獄，嗣因撤銷假釋，應執行殘刑有期
    徒刑10月21日。又於95年及96年間，因竊盜、施用毒品等案
    件，分別經本院以95年度簡字第5869號、95年度易字第1715
    號，以及臺灣臺南地方法院以95年度易字第1277號，各判處
    有期徒刑4 月、7 月、3 月、6 月，嗣經裁定減刑為有期徒
    刑2 月、3 月15日、1 月15日、3 月，且定應執行刑有期徒
    刑9 月確定，並與前述殘刑部分接續執行，而於97年10月31
    日縮短刑期執行完畢。詎丁○○不知悔改，竟分別基於意圖
    為自己不法所有之犯意，先後於附表所示之時間，騎乘機車
    至附表所示之超商，以徒手拿取放置於超商店內展示架上如
    附表所示之高粱酒，將之藏放於腰間，再以穿著之外套遮住
    ，趁店員不注意之際，未經結帳逕行離去之方式，分別竊得
    如附表所示之高粱酒得逞。嗣因警方調閱店家監視錄影畫面
    ，而於98年1 月6 日約談丁○○，始查獲如附表編號1 、編
    號3 至編號6 所示之竊盜案件，丁○○於偵查犯罪之警察機
    關未發覺如附表編號2 所示之竊盜案件前，主動前往高雄縣
    政府警察局湖內分局砂崙派出所，供出其曾於附表編號2 所
    示之時間、地點行竊，而獲上情。
二、案經高雄縣政府警察局湖內分局報告臺灣高雄地方法院檢察
    署檢察官偵查起訴。
    理  由
一、本件被告所犯係死刑、無期徒刑、最輕本刑為3 年以上有期
    徒刑以外之罪，其於準備程序中就被訴事實為有罪之陳述，
    經法官告知簡式審判程序之旨，並聽取公訴人及被告之意見
    後，本院依刑事訴訟法第273 條之1 第1 項之規定，裁定進
    行簡式審判程序。
二、訊據被告對於上揭5 次竊盜之犯罪事實，均坦承不諱，核與
    證人即「7-11統一超商」太湖門市店長宋紹文、「全家便利
    超商」店長兼股東鄭人友、「7-11統一超商」精工店興達港
    門市負責人邱政義、「7-11統一超商」興達門市店員甲○○
    、「7-11統一超商」愛萣門市店員乙○○證述情節相符，並
    有監視器翻拍畫面29張、現場蒐證查獲照片4 張附卷可稽，
    本案事證明確，被告先後5 次竊盜犯行，均堪認定，應予依
    法論科。
三、核被告所為，係犯刑法第320 條第1 項之竊盜罪。被告所犯
    5 次竊盜罪，犯意個別，應予分論併罰。被告前因施用毒品
    與竊盜等案件，經法院分別判處有期徒刑1 年、11月、4 月
    、5 月、3 月，嗣經定應執行刑有期徒刑2 年8 月，而於95
    年5 月11日假釋出獄，又因撤銷假釋，應執行殘刑有期徒刑
    10月21日；另因竊盜、施用毒品等案件，分別經法院判處有
    期徒刑4 月、7 月、3 月、6 月，嗣經裁定減刑且定應執行
    刑有期徒刑9 月確定，並與前述殘刑部分接續執行，而於97
    年10月31日縮短刑期執行完畢，有臺灣高等法院被告前案紀
    錄表1 份在卷可佐，被告於有期徒刑執行完畢後，5 年內故
    意再犯本件有期徒刑以上之5 罪，均為累犯，應依刑法第47
    條第1 項規定加重其刑。另被告於偵辦犯罪之警察機關尚未
    發覺如附表編號2 所示之竊盜案件前，自動前往高雄縣政府
    警察局湖內分局砂崙派出所供其至高雄縣茄萣鄉○○路243
    號「全家便利超商」店內竊取高粱酒之事實，此有高雄縣湖
    內分局砂崙派出所製作之被告警詢筆錄1 份在卷可查，是被
    告對於未經發覺如附表編號2 所示之竊盜犯罪自首而接受裁
    判，合於刑法第62條前段自首之規定，爰就此部份減輕其刑
    ，並依法先加後減之。本院審酌被告前有多次竊盜與施用毒
    品之前科紀錄，此有前述臺灣高等法院被告前案紀錄表1 份
    在卷可佐，素行不良，而被告正值壯年，不思以正當方法賺
    取財物，竟貪圖小利一再行竊，破壞他人對財產權之支配，
    危害社會治安，行為實不可取，惟念及被告竊得財物價值非
    鉅，且被告坦承犯行等一切情狀，分別量處如主文所示之刑
    ，並定應執行刑如主文所示。
據上論斷，應依刑事訴訟法第273 條之1 第1 項、第299 條第1
項前段，刑法第320 條第1 項、第47條第1 項、第62條前段、第
51條第5 款，判決如主文。
本案經檢察官丙○○到庭執行職務。
中    華    民    國    98    年    4     月    21    日
                  刑事第十庭  法  官  高增泓
以上正本證明與原本無異。
如不服本判決，應於判決送達後10日內，向本院提出上訴狀。
中    華    民    國    98    年    4     月    21    日
                              書記官  黃麗玉
附錄本案論罪科刑法條全文：
刑法第320條
意圖為自己或第三人不法之所有，而竊取他人之動產者，為竊盜
罪，處5 年以下有期徒刑、拘役或5 百元以下罰金。
意圖為自己或第三人不法之利益，而竊佔他人之不動產者，依前
項之規定處斷。
前二項之未遂犯罰之。
附表：
┌──┬───────┬───────┬────────┐
│編號│  行竊時間    │  行竊地點    │  竊盜所得財物  │
├──┼───────┼───────┼────────┤
│ 1  │97年11月24日凌│高雄縣湖內鄉中│58度（200cc） 金│
│    │晨1 時21分許  │正路二段37號「│門高粱酒2 瓶。  │
│    │              │7-11統一超商」│                │
│    │              │太湖門市      │                │
├──┼───────┼───────┼────────┤
│ 2  │97年12月29日下│高雄縣茄萣鄉白│58度（750ml） 金│
│    │午6 時20 分許 │砂路243 號「全│門高粱酒2 瓶。  │
│    │              │家便利超商」店│                │
│    │              │內            │                │
├──┼───────┼───────┼────────┤
│ 3  │98年1 月5 日下│高雄縣茄萣鄉民│58度（750ml） 金│
│    │午4 時14分許  │治路188 號「7-│門高粱酒1 瓶。  │
│    │              │11統一超商」精│                │
│    │              │工店興達港門市│                │
├──┼───────┼───────┼────────┤
│ 4  │98年1 月6 日早│高雄縣茄萣鄉茄│58度（750ml） 金│
│    │上7 時15分前之│萣路一段350 號│門高粱酒1 瓶。  │
│    │某時許        │「7-11統一超商│                │
│    │              │」興達門市    │                │
├──┼───────┼───────┼────────┤
│ 5  │98年1 月6 日早│高雄縣茄萣鄉仁│38度（300ml ，起│
│    │上7 時16分許  │愛路二段185 號│訴書誤載為350ml │
│    │              │「7-11統一超商│）金門高粱酒1 瓶│
│    │              │」愛萣門市    │、58度（300ml ，│
│    │              │              │起訴書誤載為350m│
│    │              │              │l ）金門高粱酒1 │
│    │              │              │瓶。            │
└──┴───────┴───────┴────────┘


司法院資訊處製作；財團法人民間司法改革基金會備份。
